【裁判字號】    97,毒抗,141
【裁判日期】    971118
【裁判案由】    聲請強制戒治
【裁判全文】
臺灣高等法院高雄分院刑事裁定         97年度毒抗字第141號
抗告人
即被告  甲○○
                  （現於臺灣台東看守所附設勒戒所戒治中）
上列抗告人因強制戒治案件，不服臺灣屏東地方法院中華民國97
年7 月31日裁定（97年度毒聲字第322 號），提起抗告，本院裁
定如下：
    主  文
抗告駁回。
    理  由
一、原裁定意旨略以：被告甲○○因施用毒品案件，經台灣屏東
    地方法院以97年度毒聲字第211 號裁定送臺灣台東看守所附
    設勒戒處所觀察、勒戒後，認有繼續施用毒品之傾向，有該
    所97年7 月10日東所衛字第0971000086Ｂ號函檢附「有無繼
    續施用毒品傾向證明書」及「有無繼續施用毒品傾向評估標
    準紀錄表」各1 份附卷可稽，依毒品危害防制條例第20條第
    2 項之規定，裁定令入戒治處所施以強制戒治等語。
二、抗告意旨略以：(一)被告僅吸用第一級毒品1 次，似難認定有
    成癮之嫌，更無戒治之必要。(二)抗告人家中現有幼兒待哺，
    請撤銷原裁定，抗告人將不再重蹈覆轍等語。
三、按犯毒品危害防制條例第10條之罪者，檢察官應聲請法院裁
    定，令被告入勒戒處所觀察、勒戒，其期間不得逾2 月。觀
    察、勒戒後，檢察官依據勒戒處所之陳報，認受觀察、勒戒
    人無繼續施用毒品傾向者，應即釋放，並為不起訴之處分之
    裁定；認受觀察、勒戒人有繼續施用毒品傾向者，檢察官應
    聲請法院裁定令入戒治處所強制戒治，其期間為6 個月以上
    ，至無繼續強制戒治之必要為止，但最長不得逾1 年，毒品
    危害防制條例第20條第1 、2 項定有明文。
四、查抗告人因施用第一級毒品，經原審法院以97年度毒聲字第
    211 號裁定送臺灣台東看守所附設勒戒處所觀察、勒戒後，
    認有繼續施用毒傾向，有該所97年7 月10日東所衛字第0971
    000086Ｂ號函檢有無繼續施用毒品傾向證明書」及「有無繼
    續施用毒品評估標準紀錄表」各1 份附卷可考，原審法院因
    而依檢察官之聲請，適用毒品危害防制條例第20條第2 項後
    段之規定，裁定令入戒治處所施以強制戒治，其期間為6 個
    月以上，至無繼續強制戒治之必要為止，但最長不得逾1 年
    ，核無違誤，抗告人以伊僅施用毒品1 次，尚未成癮，且家
    中尚有幼子待哺，似無送戒治之必要為由，提起抗告，難認
    有理由，應予駁回。
五、據上論結，應依刑事訴訟法第412條，裁定如主文。
中    華    民    國    97    年    11    月    18    日
                  刑事第七庭  審判長法  官  莊飛宗
                                    法  官  邱明弘
                                    法  官  陳明富
以上正本證明與原本無異。
不得再抗告。
中    華    民    國    97    年    11    月    18    日
                                    書記官  黃英彥


司法院資訊處製作；財團法人民間司法改革基金會備份。
